臺灣高等法院刑事判決　　　　　　　　100年度上訴字第275號
　上　訴　人　臺灣桃園地方法院檢察署檢察官
　上　訴　人
　即　被　告　白能杰
　選任辯護人　陳錦川律師
　被　　　告　蔡昇原
　選任辯護人　丁福慶律師
　　　　　　　陳智勇律師
　　　　　　　洪嘉傑律師
　被　　　告　林志豐
　選任辯護人　吳玲華律師
　　　　　　　林士祺律師
上列上訴人因違反毒品危害防制條例案件，不服臺灣桃園地方法
院98年度訴字第1146號，中華民國99年11月12日第一審判決（起
訴案號：98年度偵字第15190 號），提起上訴，本院判決如下：
    主  文
原判決關於白能杰部分撤銷。
白能杰共同運輸第三級毒品，累犯，處有期徒刑柒年。扣案之第
三級毒品愷他命（驗餘淨重壹玖玖伍點伍肆公克）、包裝愷他命
之包裝袋陸只、喇叭音箱陸個、紙箱貳個及門號分別為Ｚ000
000000、Ｚ000000000之行動電話各壹具（含SI
M卡各壹張），均沒收之。
其他上訴駁回。
    事  實
一、白能杰前於民國（下同）94年間，因施用第二級毒品案件，
    經臺灣板橋地方法院以95年度簡字第367號判處有期徒刑6月
    確定，於95年7 月21日徒刑易科罰金執行完畢。詎猶不知悔
    改，其與江明峻（由臺灣桃園地方法院檢察署另行簽分偵辦
    ，現經通緝中）及姓名年籍不詳綽號「小豪」之成年男子，
    均明知愷他命（Ketamine）為毒品危害防制條例所列管之第
    三級毒品，不得非法持有純質淨重20公克以上及運輸，且係
    屬行政院依懲治走私條例第2條第3項規定公告管制物品項目
    及其數額甲項第4 款之管制進出口物品，未經許可不得私運
    來台，其三人於98年7月3日前之某時、地，以不詳之方式完
    成謀議，並共同基於私運第三級毒品愷他命入境之犯意聯絡
    及行為分擔，約定由江明峻自國外找尋毒品來源，經將毒品
    包裹後，再將內藏有毒品愷他命之包裹以國際快遞方式，經
    空運將之運抵臺灣境內，而由白能杰在臺灣領受該內藏有毒
    品愷他命之包裹，再由「小豪」依指示前往向白能杰拿取該
    內藏有毒品愷他命之包裹，而以此方式運輸及私運第三級毒
    品愷他命入境。嗣江明峻覓得毒品愷他命來源，即將取得之
    毒品愷他命以透明包裝袋6 只密封裝妥後，分以5小包、1大
    包各夾藏於2 組「小霸王多媒體有源音箱」之喇叭音箱內（
    每組共3 個喇叭），再以原始包裝盒包裝封箱後，在澳門委
    由不知情之超盟國際速遞運送包裹公司（下簡稱 SPM），以
    快遞方式，經由復興航空（班機編號 GE-0354）運抵臺灣桃
    園國際機場，並指定分別寄送至臺北縣三重市（現已改制為
    新北市三重區○○○○路65巷46弄6號4樓白能杰住處（註明
    收件人「白信杰」、行動電話門號「0000000000」，送貨單
    號0000000000）及臺北縣三重市（現已改制為新北市三重區
    ○○○○路167巷23號4樓（註明收件人「李翰杰」、行動電
    話門號「0000000000」，送貨單號0000000000），江明峻並
    於98年7月3日晚間8 時49分許，自國外撥打白能杰所使用之
    「0000000000」號行動電話門號與其聯絡，要其收受包裏。
    而上開2 件包裹，於98年7月7日晚間運抵臺灣後，經財政部
    台北關稅局（下稱關稅局）及內政部警政署航空警察局（下
    稱航警局）安檢隊，於同日晚間11時50分許，發現該2 件包
    裹中均藏有不明白色粉末，乃開箱檢驗，並經以試劑測試後
    ，發現內藏之白色粉末為愷他命，即由航警局員警喬裝快遞
    公司之送貨人員，在98年7月8日依送貨單上所載收件人為「
    白信杰」、「李翰杰」之地址分別投遞包裹，其中收件人為
    「李翰杰」之包裹（送貨單號0000000000）依所載地址投遞
    未果後暫退回設於新莊市○○○路499 號之一路發貨運行，
    另收件人為「白信杰」之包裹（送貨單號0000000000），則
    於同日上午11時23分許，在白能杰上開文化南路住處樓下，
    經確認白能杰為包裏之收件人，並由白能杰簽收包裹後，當
    場予以查獲。而白能杰於經警查獲後，復於98年7月8日上午
    11時30分許，接獲江明峻以門號「0000000000」號行動電話
    門號撥打至其所使用門號為「0000000000」之電話，並收到
    內容有「李翰杰Ｚ000000000白信傑Ｚ000000000」之簡訊，繼
    而於同日晚上7 時31分許，再接獲江明峻以「0000000000」
    號行動電話門號撥打至其所使用之「0000000000」號行動電
    話門號，指示其前往上開新莊市一路發貨運行，領取收件人
    為「李翰杰」之包裹，白能杰在員警陪同下，前往領取前已
    暫退回一路發貨運行收件人為「李翰杰」之夾藏愷他命包裹
    。而江明峻因未發覺上開行為已遭警查獲，乃通知該同具有
    犯意聯絡之綽號「小豪」者前往向白能杰拿取該內藏有毒品
    愷他命之包裹，綽號「小豪」者繼而委由不知情之吳治穎、
    呂翊丞蹍轉委由不知情之蔡昇源、林志豐二人前往向白能杰
    處，拿取該內藏有毒品愷他命之包裹，警方因而循線查悉上
    情，並扣得毒品愷他命（驗餘淨重1995.54 公克）、包裝愷
    他命之包裝袋6 只、喇叭音箱6個、紙箱2個及白能杰所有之
    門號分別為0000000000、0000000000號之行動電話各1 具（
    含SIM卡各1張）。
二、案經內政部警政署航空警察局移送臺灣桃園地方法院檢察署
    檢察官偵查起訴。
    理  由
壹、證據能力部分：
    按傳聞法則之重要理論依據，在於傳聞證據未經當事人之反
    對詰問予以核實，乃予排斥，惟若當事人已放棄對原供述人
    之反對詰問權，於法院審判時表明同意該等傳聞證據可作為
    證據，基於證據資料愈豐富，愈有助於真實發現之理念，並
    貫徹刑事訴訟法修法加重當事人進行主義之精神，確認當事
    人對於證據能力有處分權之制度，傳聞證據經當事人同意作
    為證據，法院認為適當者，亦得為證據。另當事人於調查證
    據時，對於傳聞證據表示「沒有意見」、「對於證據調查無
    意見」，而未於言詞辯論終結前聲明異議，應視為已有將該
    等傳聞證據採為證據之同意，此刑事訴訟法第159條之5定有
    明文。是以下所引證據，經本院當庭提示，檢察官、被告及
    被告之辯護人等均表示無意見，且未於言詞辯論終結前聲明
    異議，本院審酌該等證據作成之情況，認為適於為本件認定
    事實之依據，依刑事訴訟法第159 條之5第2項規定，應具有
    證據能力，該得採為證據，合先說明。
貳、有罪部分
一、訊據上訴人即被告白能杰供承有於98年7月3日晚上接獲江明
    峻撥打至其0000000000號行動電話之電話，請求其代為收受
    包裹，因而於98年7月8日上午11時23分許，在其位於新北市
    三重區○○○路65巷46弄6號4樓住處樓下簽收收件人為「白
    信杰」之包裹，旋遭偽裝成快遞公司送貨員之員警逮捕，於
    為警逮捕後，另接獲江明峻撥打至其0000000000號行動電話
    門號，復依其指示，在員警陪同下，前往領取收件人為「李
    翰杰」之包裹等情，惟矢口否認有何運輸毒品愷他命之犯行
    ，辯稱：伊不知江明峻委託代為收受之包裹內有毒品，伊當
    時有問他是寄什麼，但江明峻說他在忙，沒有跟伊說是什麼
    東西。98年7月8日上午11時許快遞按伊住處樓下電鈴告知有
    包裹，伊沒注意簽收單上之收件人為「白信杰」便簽收，結
    果就遭警察逮捕。後來江明峻打電話來，問伊是否有收到包
    裹，伊說收到了，他就說要來拿。後來伊就配合警方欲誘使
    江明峻到場後緝捕，惟江明峻並未出面。伊是被江明峻利用
    ，並沒有跟他謀議一起從澳門帶毒品進來云云。經查：
(一)按本案夾藏毒品愷他命之包裏2 件，其貨物申報名稱均為喇
    叭音箱，係以透明包裝袋6 只密封裝妥後，分以5小包、1大
    包各夾藏於2 組「小霸王多媒體有源音箱」之喇叭音箱內（
    每組共3個喇叭），再以原始包裝盒包裝封箱後，於98年7月
    7日晚間經由復興航空GE-0354號班機從澳門運抵臺灣，並於
    同日11時50分許，經關稅局及航警局發現該2 件包裹中（收
    件人分別為「白信杰」、「李翰杰」）均藏有不明白色粉末
    ，乃開箱檢驗，經以試劑測試後，發現內藏之白色粉末為愷
    他命，即由航警局員警喬裝快遞公司之送貨人員，在98年 7
    月8 日依該2件包裏之送貨單上所載上開2處收件人地址分別
    投遞包裹，先於同日上午11時23分許，在被告白能杰上開文
    化南路住處樓下，由被告白能杰簽收收件人為「白信杰」之
    包裹後，當場予以查獲，另收件人為「李翰杰」之包裹，經
    警依送貨單上所載地址送達未果後，暫置於新莊一路發貨運
    行，嗣於同日晚上7 時31分許，被告白能杰於接獲江明峻指
    示下，經警員陪同下，前往領取該包裹等情，業據證人即報
    關行員工蘇博宸、證人即喬裝送貨員之員警葉永擇、證人即
    在場員警毛坤益、陳志鵬證述屬實，並有 SPM超盟國際速遞
    提貨單、航空警察局安全檢查隊Ｘ光檢查儀注檢貨物報告表
    暨進口快遞貨物簡易申報單、貨物提單、財政部臺北關稅局
    函文、臺北關稅局扣押貨物運輸工具收據及搜索筆錄及蒐證
    照片19幀、航空警察局安全檢查隊Ｘ光檢查儀注檢貨物報告
    表暨進口快遞貨物簡易申報單、貨物提單、財政部臺北關稅
    局函文、臺北關稅局扣押貨物運輸工具收據及搜索筆錄及蒐
    證照片附卷可稽，復有白色粉末一批（經送驗機關分裝成 2
    包）、包裝袋6只、喇叭音箱6個、紙箱2個、門號分別為000
    0000000、0000000000之行動電話各一具（含SIM卡各一張）
    扣案可佐。而扣案之白色粉末，經具有鑑定專業能力之交通
    部民用航空局航空醫務中心及內政部警政署刑事警察局鑑定
    後，含有第三級毒品愷他命之成分，此有交通部民用航空局
    航空醫務中心98年7月8日航藥鑑字第0983369、第0000000號
    毒品鑑定書及內政部警政署刑事警察局98年8 月27日刑鑑字
    第0980106162號鑑定書各1份在卷可佐（98年度偵字第15190
    號卷一第51、52、246 頁），此部份亦為被告白能杰所不否
    認，是上開情節首堪認定。
(二)次按被告白能杰雖否認有與江明峻共同運輸毒品入境，並以
    只是依江明峻告知而代收包裹，不知道包裹內夾藏有毒品等
    語為辯，惟按一般貨物運送，託運人、運送人通常會以單據
    載明受貨人之姓名、地址、聯絡方式、貨物名稱，運送人並
    於交付貨物時交由受貨人簽收，以作為貨物運送內容之依據
    ，並作為該貨物確實送達受貨人之憑據。被告白能杰於警詢
    時自承職業為快遞助理（見偵查卷第14頁），故對此應知之
    甚稔。惟本案夾藏毒品之派送單資料記載收件人分別為「白
    信杰」、「李翰杰」，均非被告白能杰，且收件人身分證字
    號Ｚ000000000、Ｚ000000000係屬虛擬、電話號碼亦均非被告
    白能杰持用之手機號碼。而經航警局員警喬裝快遞公司之送
    貨人員，在98年7月8日依送貨單號0000000000之送貨單上所
    載上開收件人「白信杰」地址投遞包裹，於同日上午11時23
    分許，在白能杰上開文化南路住處樓下時，經呼喚「白信杰
    」之姓名，被告白能杰即下樓簽收該包裹等情，此為被告白
    能杰所不否認，並據證人即警員葉永擇、毛昆益於偵查中及
    原審法院審理時分別證述綦詳在卷，依證人葉永擇於偵查中
    及原審法院均證稱：在本案中我是負責喬裝送貨員運送包裹
    。當天我喬裝成送貨員送貨至該貨物的收件地址三重市○○
    ○路46弄6 號前，我按電鈴，透過對講機說我是送貨員，有
    一件『白信杰』的貨物要簽收。白能杰就下樓主動找我 ...
    我跟他說有一件貨物，他就來簽收，然後我拿貨物簽收單給
    他簽，他在上面簽白能杰，我就問他說「不是白信杰嗎？」
    ，他說「我就是白信杰。」... （問：你確定當時被告有說
    他就是白信杰？）有，我有跟他確認過。當天至白能杰住處
    樓下聯絡白能杰下樓收取貨物時，我不清楚該處所住之人的
    姓名是白能杰，他下樓時，我是問他是不是白先生，我是看
    到他簽『白能杰』，才跟他確認他是不是『白信杰』，被告
    也回我說「我就是白信杰」。... 我沒有不讓白能杰看清楚
    簽收單，就要他趕快在上面簽名云云（見偵查卷第257至259
    頁、原審卷一第96至98頁），證人即在場員警毛昆益於原審
    法院審理時則證稱：被告白能杰應該是知情有貨要到了，因
    為受貨人之姓名為「白信杰」，但他都沒有質疑與其姓名不
    符，他就簽收了，這是除了聽現場喬裝快遞人員之同事所述
    之外，我們在現場有同步收音，我也有聽到他沒有質疑此點
    ，就直接簽收了。正常情形應該會詢問姓名不同，應該不是
    他的貨物等質疑，但是被告白能杰都沒有這樣的反應云云（
    見原審卷一第79頁），被告白能杰雖表示其沒有聽清楚喬裝
    員警呼喊之名字，以為是叫自己云云，惟「能」與「信」二
    字，一為平聲、一為仄聲，音調差異甚大，且被告白能杰於
    簽收時亦可清楚辨識提貨單上所載之姓名、身分證字號「Ｚ0
    00000000」與其自己之身分證字號「Ｚ000000000」迥然不同
    ，被告白能杰既稱並未應允為江明峻代收包裹，於喬裝員警
    遞送上開包裹時卻未拒收，反而未核對身分即率爾簽收之，
    顯見被告對於上開記載含糊，且與其基本資料不符之包裹予
    以收受，均經其等事前之謀議，應堪認定。
(三)又按另觀諸被告白能杰因另涉詐欺案，其所使用之00000000
    00號行動電話門號，經臺灣彰化地方法院檢察署合法聲請監
    聽結果，其於98年7月8日上午11時20分許於本案遭警逮捕後
    與江明峻使用之0000000000號行動電話門號之通話內容為（
    以下代號B均指發話方即江明峻、A為受話方即被告白能杰）
    ：「（98年7月8日11時30分37秒至11時31分40秒）A：喂？B
    ：喂，靠夭，喂？A：喂？B：阿丸在家嗎？A：誰？B：那個
    …阿丸在家嗎？A：我不知道阿B：靠北，現在那個…要開店
    了餒…人家那個…小姐有過來上班餒。A：什麼東西？B：啊
    現在有過去啊，然後…靠夭，我剛剛打給你你一直沒接…對
    啊，我阿傑啊。A：蛤？B：我是阿傑，就是檳榔店那個阿傑
    。A：喔。B：那你幫我聯絡他看有沒有在。 A：我不知道，
    我再問看看。 B：對呀對呀對呀，然後你等一下喔，等一下
    我傳個簡訊給你。A：喔。B：對對對。看看啦，靠夭真是糗
    大了。A：什麼東西糗大了？B：阿我等一下傳個簡訊給你。
    A：喔。B：好OK好。」，江明峻隨即於同日上午11時34分及
    36分連傳兩則內容均為「李翰杰Ｚ000000000白信杰Ｚ0000000
    00」之簡訊予被告白能杰。並於11時37分來電確認「 B：喂
    ，你有看到嗎？A：看到什麼？B：我剛有傳簡訊給你啊。A
    ：嗯。B：對啊，那個就是阿丸的名字啊A：阿丸的名字？B
    ：對呀。A：什麼名字？B：阿丸的…我不是有傳簡訊給你，
    有沒有看到。A：沒有啊。」，江明峻隨即又將「李翰杰Ｚ00
    0000000 白信杰Ｚ000000000」之簡訊再度傳送予被告白能杰
    一次，此有被告白能杰與江明峻通聯記錄譯文在卷可參（見
    原審卷第265至266頁），觀其等通話、簡訊之內容，均以暗
    語、代號為之，語意甚為隱晦，茍被告白能杰對運毒一事毫
    不知情，僅係單純受江明峻利用代收包裹之工具，江明峻儘
    可直接以一般平常之用語表明身分、告以物品運送之時間、
    詢及是否收到物品等語，否則一般人不但無法理解其用語，
    更可能因起疑心而拒收包裹。而江明峻來電時對被告白能杰
    已遭警逮捕乙節應尚無所悉，故可見上開對話內容係江明峻
    與被告白能杰原本已約定好之溝通模式，足見被告白能杰與
    江明峻就上開暗語、代號應原本即有共識與默契存在，否則
    如何理解溝通，且若非約定由被告白能杰負責在臺灣領受由
    江明峻自國外所寄交內藏有毒品愷他命之包裹，江明峻又何
    需一再傳送內容為「李翰杰Ｚ000000000白信杰Ｚ000000000」
    之簡訊予被告白能杰，再者，依被告白能杰持有門號000000
    0000號之雙向通聯記錄顯示（見偵查卷第252至253頁），被
    告白能杰除於上揭時地接獲江明峻之電話及簡訊外，被告白
    能杰嗣於同日晚上7 時31分許，另接獲江明峻以相同門號撥
    打之電話，參諸被告白能杰於警詢時供稱：江明峻打給我是
    要我過去新莊貨運行領貨物，他給我貨運行地址，叫我去簽
    領李翰杰的貨物，並且帶回家中。貨運行地址是新莊市○○
    ○路499 號，一路發貨運行，我跟警方搭乘計程車過去，然
    後我就進去簽我自己白能杰的名字領取李翰杰的貨物云云（
    見偵查卷第10頁），茲被告白能杰若非前已與江明峻達成由
    其負責收受包裹之合意，江明峻又豈會另要求被告白能杰前
    往新莊地區領取包裹，而無虞遭被告白能杰拒絕，更足徵被
    告白能杰事前即已與江明峻達成由其負責收受自國內運抵國
    內包裹之協議。而被告白能杰雖辯稱遭逮捕後沒多久即有電
    話進來，但因配合警方將手機開擴音，無法立即聽出為何人
    ，迨至2、3通電話後始認出是江明峻之聲音，對於上開通話
    及簡訊內容均感莫名其妙、亦不清楚來意，只知「阿丸」是
    其與江明峻均認識的友人之綽號云云，惟被告白能杰自承與
    江明峻已相識6、7年之久，且江明峻甫於不到一週前之98年
    7 月3日晚間8時49分許，與被告白能杰就代收包裹一事有所
    聯繫。被告白能杰於收貨後旋即接獲來電，本應極易辨識及
    聯想來話方即為江明峻，被告白能杰卻佯作不識，甚至於內
    勤檢察官訊問時表示98年7月3日晚間係「有一個朋友用不認
    識的門號打來」（見偵查卷第101 頁），顯有刻意迴護江明
    峻之意圖。且被告白能杰連續收受三則內容均為「李翰杰Ｚ0
    00000000、白信杰Ｚ000000000」之簡訊，事後被告白能杰手
    機內之上開簡訊卻均遭刪除一情，業據證人即警員陳志鵬於
    偵查中及原審法院審理時證述明確（見偵查卷第347至350頁
    、原審卷一第100頁背面至102頁）。雖無人親睹係被告白能
    杰將簡訊刪除，惟從上開通話內容中，江明峻既已表示要傳
    簡訊給被告白能杰，隨即連續傳送二次內容為「李翰杰Ｚ000
    000000、白信杰Ｚ000000000」（均為本案毒品包裹之收件人
    ）之簡訊，然江明峻隨後來電詢問，被告白能杰竟又謊稱沒
    看到簡訊，顯然斯時被告白能杰因遭逮捕有意避免在場員警
    知悉有上開簡訊內容之存在。又從上開通話內容之前後脈絡
    觀之，江明峻通篇暗語、粗話，語意隱晦不明，若非被告與
    之熟識及有犯意之連絡，江明峻斷無以此方式與被告對話，
    足見，被告白能杰上揭所辯顯屬無據，礙難置信。
(四)再按被告白能杰前曾因施用第二級毒品案件，經臺灣板橋地
    方法院以95年度簡字第367號判處有期徒刑6月確定，並於95
    年7 月21日徒刑易科罰金執行完畢，有本院被告全國前案紀
    錄表在卷可參，被告白能杰顯為對毒品有常識及經驗之人，
    且參以前開內政部警政署刑事警察局98年8 月27日刑鑑字第
    0980106162號鑑定書，扣案之第三級毒品驗前淨重 1996.09
    公克，取樣0.55公克鑑定用罄，驗餘淨重 1995.54公克，純
    度91%，驗前純質淨重高達約1816.44公克，市價不菲。而愷
    他命係政府嚴予查緝之違禁物，新聞媒體亦時常報導於機場
    查獲自國外運輸海洛因毒品入境臺灣，且運輸第三級毒品又
    屬法定刑為最輕本刑 5年以上有期徒刑之重罪，從事此非法
    行為之危險性極高，如未掌握每個環節，並由彼此瞭解及信
    任之人處理，極有可能因此洩漏而遭查緝。是以共犯間若非
    已就運輸海洛因之事達成共識，當不致貿然執行運輸毒品。
    再依被告白能杰所稱其與江明峻已結識6、7年之久觀之，顯
    見兩人之間具備相當程度之交情與信賴基礎。本案毒品包裹
    之收件人「李翰杰」、「白信杰」在本案運毒環節中係屬極
    機密、重要之資訊，若非被告白能杰於事前已同意擔任臺灣
    地區之毒品接應者，對於運輸大量愷他命之機密事項，江明
    峻何以肯將細節告知被告白能杰，且連傳三次簡訊唯恐被告
    白能杰漏接，益徵被告白能杰確有與江明峻意思合致參與運
    輸毒品之犯行，因認其具有運輸第三級毒品愷他命之故意。
    至被告白能杰雖辯稱本件公訴人起訴之毒品為二件包裹之總
    淨重量1995.54公克，實則交給被告收件之第1份包裹內愷他
    命含量為1007公克，而當日另受警方配合要求至貨運行領取
    另收件人「李翰杰」之包裹，為依法並受警方之命令所為，
    惟公訴人卻仍將之列入作為被告運輸毒品數量，實有未合，
    更令被告白能杰無法甘服云云。惟若被告與江明峻之犯意聯
    絡範圍僅限於收件人「白信杰」之包裹部分，則江明峻僅需
    將「白信杰」之資訊傳送與被告白能杰即可，何須不厭其煩
    連續將「李翰杰」之資料一併傳送予被告白能杰，並催促白
    能杰前往領取包裹，是被告白能杰前開所辯，顯為卸責之詞
    ，不足採信。
(五)復按被告白能杰於領取該二件夾藏有毒品之貨物後，復接獲
    江明峻電話，告以會有人至其住處樓下領取貨物等情，業據
    被告白能杰於偵查中供、證述明確（見偵查卷第102、229、
    230 頁），而出面向被告白能杰領取貨物之被告蔡昇原、林
    志豐則始終供稱係源於綽號「小豪」者之請託，始前往被告
    白能杰住處樓下領取包裹，顯徵另有綽號「小豪」者負責向
    被告白能杰拿取該內藏有毒品愷他命之包裹，而該綽號「小
    豪」者若非業已知悉該包裹內夾藏有毒品愷他命，其儘可自
    行出面向被告白能杰領取夾藏毒品愷他命之包裹，又何需輾
    轉委託第三人拿取，顯然其係為避免出面以減低遭逮捕之風
    險，最後方由不知情之蔡昇原、林志豐代為前往指定處所向
    被告白能杰拿取貨物，堪認該綽號「小豪」者係共同參與本
    件運輸毒品行為之人，並負責擔任前往向被告白能杰拿取夾
    藏毒品愷他命包裹之角色，則被告白能杰與江明峻及該綽號
    「小豪」之男子間，就此共同私運第三級毒品愷他命入境之
    犯行，即有犯意之連絡，並各自分擔一定之角色，其等就上
    開犯行，自有犯意聯絡及行為分擔，而為共同正犯。
  綜上，被告白能杰所辯各節，要係卸責之詞，均無足採，事證
  明確，被告白能杰上開犯行，堪以認定。至辯護人主張傳訊喬
  裝送貨員之員警葉永擇，證述查獲被告之具體過程，以釐清案
  情云云，惟查證人葉永擇業經原審傳訊出庭作證，並經交互詰
  問就查獲經過證述明確，自無再行傳訊之必要，辯護人所請，
  礙難照准，一併敘明。
二、論罪科刑部分：
(一)按法規之制定與法規之修正，如有特定生效日之必要者，依
    中央法規標準法第14條或第20條第2 項準用第14條之規定，
    應分別特定其施行日期；是法規制定或前次修正基於特殊因
    素所特定之施行日期，並不適用於日後修正或再次修正之條
    文；而法律之制定或修正，若未明定施行日期者，中央法規
    標準法雖未規定應自何時生效，然法律既經制定或修正並經
    總統公布，自應依一般原則，自公布日起算至第3 日發生效
    力。準此，92年7月9日修正公布之毒品危害防制條例第36條
    固規定：本條例自公布後6 個月施行，其立法理由謂：一依
    修正草案第2條第3項規定，法務部需會同衛生署成立審議委
    員會每3 個月定期檢討調整毒品之分級及品項，而本次新增
    第四級毒品，有需要在新法施行前先經該審議會檢討後再調
    整公布，爰預留6 個月緩衝期，以利處理；二依本條例新修
    正之規定，有必要再訂定相關子法及修正相關法規，以配合
    本條例之施行，故亦有需要預留適當緩衝期，以利訂頒相關
    子法及相關法規之配合修正，故核該條規定，顯係因應該次
    修正之需，始預留適當之緩衝期；是以，毒品危害防制條例
    第4條第3項條等文於98年5 月20日修正公布時，因未有施行
    日期之特別規定，自應依一般原則，自公布日起算至第3 日
    發生效力，亦即於同年月22日起生效、施行。準此，毒品危
    害防制條例第4條第3項業已修正，本條項原係規定：「製造
    、運輸、販賣第三級毒品者，處無期徒刑或5 年以上有期徒
    刑，得併科新臺幣5 百萬元以下罰金」，修正後則規定：「
    製造、運輸、販賣第三級毒品者，處製造、運輸、販賣第三
    級毒品者，處5年以上有期徒刑，得併科新臺幣7百萬元以下
    罰金」，並於98年5 月20日公布，同年月22日施行。本案自
    應適用修正後之規定，而無新舊法比較之問題，一併說明。
(二)再按運輸毒品罪祇以所運輸之毒品已實施運送為已足，並非
    以運扺目的地為完成犯罪之要件，換言之，區別該罪既遂、
    未遂之依據，應以已否起運為準，既已起運，構成該罪之輸
    送行為即已完成，不以達到目的地為既遂條件（最高法院92
    年度臺上字第3096號判決意旨參照）。查本件扣案第三級毒
    品愷他命業經江明峻以空運快遞貨物之方式，自澳門地區運
    抵我國境內乙情，業如前述，其顯已實施運送行為無訛，揆
    諸前揭說明，扣案毒品雖於入境我國即遭航警局監控，並由
    航警局員警喬裝快遞人員運抵指定交貨地點，而由負責在臺
    灣領受該包裹之被告白能杰出面領取，雖被告白能杰於領受
    其中一藏有毒品愷他命之包裹時即遭查獲，暨於警察監視下
    ，陪同領取另一份同時運抵國內之內藏有毒品愷他命之毒品
    包裹，並不影響其運輸行為既遂之認定；復按愷他命係毒品
    危害防制條例第2 條第2項第3款所列之第三級毒品，並同屬
    行政院依懲治走私條例第2條第3項授權公告之「管制物品項
    目及其數額」甲項第4 款規定之管制進出口物品，不限其數
    額，均不得運輸及私運；又自香港、澳門私運管制物品進口
    逾公告數額，應逕依懲治走私條例第2條第1項論處，無庸引
    用同條例第12條之規定（最高法院93年第3 次刑事庭會議參
    照）。是核被告白能杰所為，係犯毒品危害防制條例修正後
    第4條第3項之運輸第三級毒品罪及懲治走私條例第2條第1項
    之私運管制物品進口罪。被告白能杰持有第三級毒品愷他命
    純質淨重20公克以上之低度行為，應為運輸第三級毒品之高
    度行為所吸收，不另論罪。又共同正犯乃係在合同意思範圍
    以內，各自分擔犯罪行為之一部，互相利用他人之行為，以
    達其犯罪之目的；故各共同正犯之間，非僅就其自己所實施
    之行為負責，並應在犯意聯絡之範圍內，對於其他共同正犯
    所實行之行為，亦共同負責。本案被告白能杰與江明峻及該
    綽號『小豪』者間，有上揭分擔實施私運毒品之行為，則被
    告白能杰與江明峻及『小豪』依上揭分工合作模式，各自分
    擔實施其中一部分行為，並互相利用他方之行為，以達成渠
    等自澳門地區私運毒品愷他命來臺之共同目的，故渠等間就
    上開犯行，有犯意聯絡及行為分擔，均為共同正犯。又被告
    白能杰利用不知情之超盟國際速遞運送包裹公司及復興航空
    實施前揭犯行，應論以間接正犯。被告白能杰所犯上開運輸
    第三級毒品罪及私運管制物品進口罪，係一行為觸犯數罪名
    ，為想像競合犯，應依刑法第55條規定，從一重之運輸第三
    級毒品罪處斷。又查，被告白能杰有事實欄所載之科刑及執
    行紀錄，有臺灣高等法院被告全國前案紀錄表可稽，其於有
    期徒刑執行完畢後5 年內，故意再犯本件有期徒刑以上之罪
    ，為累犯，應依刑法第47條第1 項規定加重其刑。原審對被
    告白能杰予以論罪科刑，固非無見，惟查：（一）被告白能
    杰與與江明峻及『小豪』依上揭分工合作模式，各自分擔實
    施其中一部分行為，並互相利用他方之行為，以達成渠等自
    澳門地區私運毒品愷他命來臺之共同目的，故渠等間就上開
    犯行，有犯意聯絡及行為分擔，均為共同正犯，原審認被告
    白能杰僅與江明峻共犯本件犯行，其論斷自有未洽；（二）
    被告白能杰係負責在臺灣境內領受由江明峻自國外運抵之內
    藏有毒品愷他命之包裹，被告白能杰主觀上顯已明知領受之
    包裹內藏有毒品愷他命，原審於事實欄內認被告白能杰係基
    於「不確定故意」而與江明峻共犯本件上開犯行，容有誤會
    ，所認自有未洽，是被告白能杰上訴意旨猶執陳詞否認犯罪
    ，暨檢察官上訴意旨泛言原審僅量處有期徒刑7 年尚嫌過輕
    ，固均無理由，惟原判決就此部分既有可議，自應由本院予
    以撤銷改判。而按刑法第59條之酌量減輕其刑，必須犯罪另
    有其特殊之原因與環境等等，在客觀上足以引起一般同情，
    認為即予宣告法定最低刑期，猶嫌過重者，始有其適用；至
    於犯罪之動機、犯罪之手段或犯罪後之態度等情狀，僅可為
    法定刑內從輕科刑之標準，不得據為酌量減輕之理由（最高
    法院69年度台上字第328號、第3071號、70年度台上字第251
    1 號、77年度台上字第4382號、80年度台上字第4777號、84
    年度台上字第2164號、91年度台上字第733 號判決可資參照
    ），查運輸第三級毒品愷他命對社會風氣及治安危害重大，
    為政府嚴加查緝之犯行，被告白能杰運輸第三級毒品愷他命
    之數量驗餘淨重高達 1995.54公克，數量甚多，危害社會治
    安甚大，並查無在被告白能杰個人方面有何特殊之原因或環
    境客觀上足以引起一般人同情，是本院認無從依法酌減其刑
    ，附此敘明。爰審酌被告白能杰之素行、犯罪之動機、目的
    、手段，明知愷他命係屬列管之毒品，不得運輸進入國內，
    竟與江明峻及「小豪」共同非法將該毒品運輸入境，其所運
    輸之毒品數量甚鉅，對社會因而可能造成之危害匪淺，及犯
    罪後猶否認犯行並無悔意等一切情狀，量處如主文所示之刑
    。
(三)沒收部分：
  1.按毒品危害防制條例第18條第1 項前段之規定，應予沒收銷
    燬之毒品，以經查獲之第一、二級毒品為限。又毒品依其成
    癮性、濫用性及對社會危害性，共分為四級，施用或持有第
    三、四級毒品，因其可罰性較低，故未設處罰之規定，僅就
    施用及持有第一、二級毒品科以刑罰。然鑑於第三、四級毒
    品均係管制藥品，特於同條例第11條之1 明定無正當理由，
    不得擅自持有；第18條第1 項後段復規定查獲之第三、四級
    毒品，無正當理由而擅自持有者，均沒入銷燬之，從而，依
    同條例第18條第1 項後段應沒入銷燬之毒品，專指查獲施用
    或持有之第三、四級毒品而言（惟依98年5 月20日修正公布
    之毒品危害防制條例第11條第5項、第6項規定，已就持有第
    三級、第四級毒品達純質淨重20公克以上論以刑責，是此部
    分應沒入銷燬之第三級、第四級毒品應限於持有純質淨重未
    滿20公克之情形）；倘係查獲製造、運輸、販賣、意圖販賣
    而持有、以非法方法使人施用、引誘他人施用或轉讓第三、
    四級毒品，既屬同條例相關法條明文規定處罰之犯罪行為，
    即非該條項應依行政程式沒入銷燬之範圍。又同條例第19條
    第1項所定「供犯罪所用或因犯罪所得之物」，係指犯第4條
    至第9條、第12條、第13條或第14條第1項、第2 項之罪所用
    或所得之物，不包括毒品本身在內，是尚不得援用此項規定
    為第三、四級毒品之沒收依據。再同條例對於查獲之製造、
    運輸、販賣、意圖販賣而持有、以非法方法使人施用、引誘
    他人施用及轉讓第三、四級毒品之沒收，並無特別規定，如
    其行為已構成犯罪，則該毒品即屬不受法律保護之違禁物，
    應回歸刑法之適用，依刑法第38條第1項第1款之規定沒收之
    （最高法院96年度臺上字第884 號判決意旨參照）。扣案被
    告共同運輸入境之愷他命（驗餘淨重 1995.54公克），屬第
    三級毒品，有上揭交通部民用航空局航空醫務中心鑑定書及
    內政部警政署刑事警察局鑑定書各 1紙附卷可稽，屬違禁物
    ，爰依刑法第38條第1項第1款規定宣告沒收之。至上開 2鑑
    定單位分別取樣鑑定之愷他命0.0032公克及0.55公克，已因
    鑑定用罄而不存在，故不予宣告沒收。
  2.又按基於共同犯罪行為，應由共犯各負全部責任之理論。次
    按毒品危害防制條例第19條第1 項關於沒收之規定，係採義
    務沒收主義。故凡犯同條例第4條至第9條、第12條、第13條
    或第14條第1項、第2項之罪者，其供犯罪所用之物或因犯罪
    所得之財物，且屬犯人所有者，即應依該規定沒收（最高法
    院93年度台上字第1360號、第1365號判決意旨參照）。查扣
    案用以包裝第三級毒品愷他命之塑膠袋6只、紙箱2個、喇叭
    音箱 6個，係用以包裹、夾藏第三級毒品愷他命，避免運輸
    毒品時受潮、毀壞之物，均有防止毒品裸露、逸出及潮濕之
    功用，並便於分裝、攜帶毒品，及掩飾扣案之第三級毒品愷
    他命而便於運輸毒品所用之物，既均係共同正犯江明峻交付
    託運，應為共犯江明峻所有之物，上揭物品均係用以盛裝、
    運輸毒品所用之物，均應依毒品危害防制條例第19條第1項
    前段規定宣告沒收。扣案之門號分別為0000000000、000000
    0000之手機各1具（含SIM 卡各1張），係被告白能杰所有，
    供被告白能杰與江明峻聯絡運輸本案夾藏毒品之包裹所用之
    物，業據被告白能杰供承在卷，均應依同條例第19條第1 項
    規定沒收之。
參、上訴駁回（即無罪部分）
一、公訴意旨另以：江明峻因不知白能杰業已為警查獲而無法再
    簽收上開收件人為李翰杰之包裏，仍再於98年7 月8日晚間7
    時31分許，以「0000000000」號行動電話門號撥打白能杰所
    使用之「0000000000」號行動電話門號，要求白能杰至一路
    發貨運行簽收該收件人為「李翰杰」之包裏後，返回住處等
    待通知，白能杰即在航警局員警之監控下，前往簽收並攜帶
    該包裏返回住處等候。江明峻另再於同日晚間9 時許，透過
    具有上開犯意聯絡之某真實姓年籍不詳綽號「小豪」之成年
    男子，在臺北縣三重市（現改制為新北市三重區○○○路與
    力行路口，出面委請蔡昇原至臺北縣三重市○○○路與重陽
    路口之天台百貨公司代為領取包裏，允諾事成後將支付新臺
    幣（下同）2,000 元之報酬，並當場將其所持用之搭配門號
    「0000000000」號之行動電話1具（含SIM 卡1張）交付予蔡
    昇原，告知將有人撥打該支電話聯絡領貨之事，另交付1,00
    0 元之現金供作搭乘計程車代步之用，蔡昇原乃再通知知情
    之林志豐陪同前往領貨。而蔡昇原、林志豐均已預見「小豪
    」託渠等代收之包裹中裝有第三級毒品愷他命，惟仍基於此
    事實之發生不違背其本意之運輸及私運管制物品之不確定故
    意應允之，而與江明峻、「小豪」取得犯意聯絡，隨即搭乘
    計程車前往天台百貨公司，途中江明峻即以「0000000000」
    號行動電話門號撥打「0000000000」號行動電話門號聯繫蔡
    昇原，告知改前往臺北縣三重市○○街與正義南路口統一超
    商後方之巷子內領取物品，且需向對方表明係「阿峻」之朋
    友，江明峻同時間再以「0000000000」號行動電話門號撥打
    「0000000000」號行動電話門號予白能杰，通知白能杰將所
    簽收之包裏1 件攜帶下樓，等候他人前來領取，因江明峻未
    指定欲白能杰攜帶下樓之包裏為何，白能杰即隨意拿取上開
    收件人為李翰杰之包裏下樓等候。嗣蔡昇原及林志豐於同日
    晚間9 時41分許抵達該處，蔡昇原向白能杰表明係「阿峻」
    之友人，並確認白能杰亦為阿峻之友人後，林志豐即上前將
    白能杰手上之包裏取走，當場為在場埋伏之員警查獲。因認
    被告蔡昇原、林志豐亦同涉犯毒品危害防制條例第4條第3項
    之運輸第三級毒品及懲治走私條例第2條第1項之私運管制物
    品進口等罪嫌云云。
二、按犯罪事實應依證據認定之，無證據不得認定犯罪事實；又
    不能證明被告犯罪者，應諭知無罪之判決，刑事訴訟法第15
    4條第2項、第301條第1項分別定有明文。次按事實之認定，
    應憑證據，如未能發現相當證據，或證據不足以證明，自不
    能以推測或擬制之方法，以為裁判基礎；又所謂認定犯罪事
    實之證據，係指足以認定被告確有犯罪行為之積極證據而言
    ，而認定犯罪事實所憑之證據，雖不以直接證據為限，間接
    證據亦包括在內，然而無論直接或間接證據，其為訴訟上之
    證明，須於通常一般人均不致有所懷疑，而得確信其為真實
    之程度，始得據之為有罪之認定，倘其證明尚未達到此一程
    度，而有合理懷疑存在時，事實審復已就其心證上理由予以
    闡述，敘明其如何無從為有罪之確信，因而為無罪之判決，
    尚不得任意指為違法（最高法院29年上字第3105號、40年台
    上字第86號、76年台上字第4986號判例意旨參照）。次按，
    檢察官就被告犯罪事實，應負舉證責任，並指出證明之方法
    ；因此，檢察官對於起訴之犯罪事實，應負提出證據及說服
    之實質舉證責任；倘其所提出之證據，不足為被告有罪之積
    極證明，或其闡明之證明方法，無從說服法官以形成被告有
    罪之心證，基於無罪推定之原則，自應為被告無罪判決之諭
    知（最高法院92年臺上字第128 號判例意旨參照）。另按，
    行為人對於構成犯罪之事實，預見其發生而其發生並不違背
    其本意者，以故意論，刑法第13條第2 項著有明文。亦即行
    為人對於其行為、行為時之情狀有具體之認識，且對於其進
    行將實現構成要件不違背其本意，始有故意可言，此觀諸前
    揭條文自明。又運輸第一級毒品罪，所謂『運輸』，係本於
    運輸意思而搬運輸送而言，須基於此意圖，而為搬運輸送之
    行為，始成立運輸毒品罪；若係為單純持有而零星持送，如
    無運輸之認識或意圖，即不能論以該罪（最高法院95年台上
    字第5268號判決意旨參照），是以運輸毒品罪仍以行為人對
    於所運輸之物品有認識，而且運輸行為不違背其本意始足當
    之，故即便欲論以未必故意，亦須對於此一運輸毒品之犯罪
    事實有所預見，若無預見，自難論以運輸毒品罪。
三、查本件公訴人據以認被告蔡昇原、林志豐犯罪，無非係以被
    告白能杰、蔡昇原、林志豐之供述、被告林志豐所持用門號
    為0000000000、0000000000號行動電話之雙向通聯紀錄、綽
    號「小豪」者所持用門號為0000000000號行動電話之雙向通
    聯紀錄、被告蔡昇原所持用門號為0000000000號行動電話門
    號之雙向通聯紀錄、及扣案之紙箱、毒品包裝袋、喇叭音箱
    、行動電話（含SIM 卡）、第三級毒品愷他命等，為其主要
    論據。
四、訊據被告蔡昇原及林志豐固均供承有受託於98年7月8日晚上
    9 時41分許前往臺北縣三重市○○街與正義南路口統一超商
    後方之巷子內領取物品之事實，惟均堅詞否認有何公訴人所
    指訴之上開犯行，被告蔡昇原辯稱：伊不認識江明峻，也不
    認識白能杰。案發當天伊是跟同學吳治穎在吃飯，席間吳治
    穎接到「小豪」電話，「小豪」請吳治穎幫他拿個東西，吳
    治穎表示有事不能去，他們才拜託伊去拿。但是「小豪」始
    終沒有說是要拿什麼東西，只說沒有危險、不會害朋友。伊
    真的不知道代為拿取的物品是毒品，伊只是經不起他們再三
    請託才勉予答應云云；被告林志豐辯稱：當時伊原本在家裡
    看電視，是綽號「呂布」之友人呂翊丞打電話叫伊去三和路
    與力行路的水果攤找「小豪」，因為伊之前是汽車材料售貨
    員，會幫客戶送貨，以為呂翊丞這次也只是找伊幫忙送貨。
    後來伊過去三和路與力行路的水果攤時就看到蔡昇原，但沒
    遇到「小豪」，蔡昇原問伊為何會過去，伊就說是「呂布」
    叫伊來的，且「呂布」在電話中也叫伊去幫朋友拿東西，但
    是他也不知道要拿什麼東西，伊和蔡昇原就一起坐計程車去
    三重天台廣場那。之後白能杰拿一個箱子給伊，一轉身就被
    警察逮捕了，但是伊真的不知道發生什麼事云云。經查：
(一)被告蔡昇原、林志豐有受託於98年7月8日晚上9 時41分許前
    往臺北縣三重市○○街與正義南路口統一超商後方之巷子內
    ，向被告白能杰領取內藏有毒品愷他命之包裹，而經警當場
    上前逮捕一情，業據被告蔡昇原、林志豐供承在卷，並與證
    人即被告白能杰於原審法院審理時以證人身分證述情節相符
    ，並有雙向通聯紀錄附卷可稽，此部分事實堪以認定。
(二)就被告蔡昇原受託前往拿取上開夾藏毒品愷他命之過程，依
    證人吳治穎於98年10月22日檢察官訊問時證稱：『小豪』打
    給我的時候，沒有問我跟誰在一起。因為我與蔡昇原兩人一
    起過去三和路口，直到這時候，『小豪』才知道我跟蔡昇原
    在一起云云（見偵查卷第321頁）；嗣於原審法院99年5月19
    日審理時證稱：『小豪』並不知道蔡昇原有來，我跟『小豪
    』說我與朋友在吃東西，但是他不知道該人就是蔡昇原，故
    才問我是否可以請我朋友幫忙。... 『小豪』叫我們幫他拿
    東西，因為我說我沒有辦法，『小豪』說看我們兩人誰有辦
    法，蔡昇原想了一下說不然就由他去好了，之後『小豪』拿
    出一千元當作車資。... 當日『小豪』與我、蔡昇原見面後
    ，『小豪』並無拜託蔡昇原為他做某事，而是拜託我。當初
    我們與『小豪』碰面，『小豪』問我是否可以幫忙，但我說
    我要去找我女朋友，時間上來不及，他說看我朋友是否可以
    幫他，那天蔡昇原剛好跟我在一起，我沒有辦法去，故就由
    蔡昇原去。... 我確定當時『小豪』沒有說去三重天台是要
    做什麼事，『小豪』就是要我們幫他拿東西。後來我先離開
    去載我女朋友，離開時沒有看到林志豐云云（見原審卷第19
    0至198頁），證人吳治穎明確證述被告蔡昇原當時在場確屬
    巧合，而該綽號『小豪』者係以電話直接聯絡吳治穎，並當
    面委請吳治穎前往三重天台附近拿東西，惟因吳治穎另有要
    事不克前往，始臨時改而委請被告蔡昇原前往代為拿取東西
    ，則被告蔡昇原上揭所辯即非無據，而以該綽號『小豪』者
    既無預見被告蔡昇原當時會同時在場，且毒品運輸事涉重大
    不法情事，則該綽號『小豪』者是否可能毫無保留完全告知
    請求被告蔡昇原領取之物係毒品愷他命，而無虞遭檢舉或遭
    私吞，即非無疑。再者，該綽號『小豪』者於案發當天原係
    先尋求證人吳治穎之協助，而非找被告蔡昇原，顯見被告蔡
    昇原與『小豪』關係較為疏離，被告蔡昇原辯稱彼此僅為吃
    飯喝酒的朋友並無深交云云，堪信屬實，而證人吳治穎亦明
    確證述當時該綽號『小豪』者並沒有說要拿的東西係毒品，
    則該綽號『小豪』者是否可能對關係疏遠且是臨時受託之被
    告蔡昇原告以所領取之物品之實際內容，亦非無斟酌餘地。
(三)就被告林志豐受託前往拿取上開夾藏愷他命包裹之過程，依
    證人呂翊丞於98年10月22日偵查中證稱：『小豪』在7月8日
    晚上點多打電話給伊，說有事情拜託，但是伊喝了酒有醉意
    ，而且林志豐剛好要來找伊，所以伊就請林志豐幫忙。『小
    豪』說有事拜託我，但沒有說是什麼事。我跟『小豪』說我
    喝酒，『小豪』就說拜託幫忙一下找個人過去，叫那個人到
    力行路的水果攤找他會合，我就想林志豐會來找我，所以我
    就跟『小豪』說好。後來我就在電話中跟林志豐講，叫他去
    力行路的水果攤找『小豪』，『小豪』有事要我幫忙，我不
    能過去，叫他幫我過去。林志豐不認識『小豪』，我是形容
    『小豪』的長相給林志豐知道云云（見偵查卷第322至325頁
    ）；嗣於原審法院99年6 月23日審理時證稱：伊認識『小豪
    』但不熟，『小豪』於98年7月8日有與伊聯絡但沒見面，『
    小豪』說有事拜託伊，但沒有多說什麼。伊當日喝酒，沒有
    想太多，就拜託林志豐去力行路那邊，伊與林志豐曾經是從
    事汽車材料行的同事，伊有請林志豐送過汽車底盤零件等材
    料，伊只有這次要林志豐去找『小豪』…伊有向林志豐形容
    『小豪』的長相。林志豐為警逮捕之後，伊曾經與林志豐電
    話聯繫，林志豐說被警察抓了，後來電話就被切了云云（見
    原審卷第220至225頁），證人呂翊丞明確證述該綽號『小豪
    』者原係直接與其聯繫，惟因當時酒醉不克前往，所以其才
    轉向委託林志豐代為前往與被告林志豐聯繫。公訴意旨雖認
    被告林志豐是在被告蔡昇原聯絡之下才到現場，惟查被告蔡
    昇原當時所使用之0000000000門號並無與被告林志豐所使用
    之0000000000、0000000000兩支門號有所通聯，此有雙向通
    聯紀錄在卷可稽，又被告林志豐於警詢時雖曾表示是接獲蔡
    昇原之通知才前往現場，惟嗣已否認上開說詞，況此一說法
    別無事證可資支持，亦與通聯紀錄不符，顯然與事實不符而
    不足採，檢察官所認，容有誤會。而證人呂翊丞與被告林志
    豐二人所述相符，足認被告林志豐所述係受呂翊丞委託乙情
    尚非虛假，而堪採信。而以該綽號『小豪』者既無預見被告
    林志豐當時會受證人呂翊丞之託前往約定碰面地點，被告林
    志豐復稱並不認識該綽號『小豪』者，且到現場亦未見到該
    綽號『小豪』者，則被告林志豐是否能預見所領取之物係毒
    品愷他命，即非無疑。再者，該綽號『小豪』者於案發當天
    原係先尋求證人呂翊丞之協助，而非找被告林志豐，證人呂
    翊丞亦證稱：林志豐不認識小豪，我是形容「小豪」的長相
    給林志豐云云，被告林志豐所辯並不認識「小豪」云云，堪
    信屬實，又證人呂翊丞亦明確證述當時該綽號『小豪』者只
    說請我幫忙，沒有多說什麼云云，則臨時受託之被告林志豐
    是否能預見所領取物品之實際內容為何，即非無斟酌之餘地
    。
(四)綜觀證人吳治穎、呂翊丞先後於偵查中及原審法院99年5 月
    19日審判期日所述情節大致相符，且均係經命具結後而為證
    述，其等仍均自承為「小豪」之直接受託者，是其等證言應
    屬可信，被告蔡昇原、林志豐均係因巧合才會轉受委託前往
    向被告白能杰「取貨」。而以本案而論，被告蔡昇原、林志
    豐與「小豪」均非至親故交，被告林志豐與「小豪」尚且難
    謂為相互認識，而以運輸毒品入境之罪責頗重，甘冒此重罪
    之風險而加入運輸毒品的計劃參與其中者，莫不圖其中龐大
    之利益，僅就收取包裹者而言，雖任務簡單，但其風險也高
    ，行為人苟事前已知悉包裹係包藏毒品，若非受有相當數額
    之報酬，衡情應無無端應允前往收取而將己身暴露在遭警查
    獲之高度風險下。而依被告蔡昇原供承：「小豪」說如果拿
    到包裹，就付給我2000元作代價，並先給我1000元作為計程
    車車資云云，固堪認被告蔡昇原、林志豐二人受託前往領取
    包裹可能受有2,000 元之報酬，惟倘被告蔡昇原、林志豐預
    見受託領取之包裹內夾藏毒品，實難想像被告蔡昇原、林志
    豐會甘冒被查緝法辦之風險，僅為了區區2,000 元之報酬（
    付完計程車車資，被告蔡昇原、被告林志豐平分，所剩無幾
    ）仍願冒險前往領取，而此顯已違反一般社會通常之經驗法
    則。固然，2,000 元之代價已超出應支付之計乘車車資，惟
    如非誘以「小利」，「小豪」也無可能如此順利委託或轉委
    託被告蔡昇原、林志豐前往，是尚不能以2,000 元與車資顯
    不相當而遽論被告蔡昇原、林志豐二人知情包裹內為毒品。
(五)至檢察官所提出之其餘證據，均僅足以證明被告2 人有受託
    於98年7月8日晚上9 時41分許前往臺北縣三重市○○街與正
    義南路口統一超商後方之巷子內領取物品之行為，惟尚不足
    證明被告蔡昇原、林志豐同有本件運輸毒品之故意。又被告
    林志豐為警逮捕後雖曾於電話中向呂翊丞提及被警察抓了，
    惟亦尚無法由此客觀事實之陳述推論被告林志豐有運輸毒品
    之犯意。綜上所述，本件公訴人所舉之證據，並不足以證明
    被告蔡昇原、林志豐二人有其所指運輸第三級毒品之行為，
    所引之證據尚未達到通常一般之人均不致於有所懷疑，而得
    確信其為真實之程度，此外，復查無其他積極證據足認被告
    蔡昇原、林志豐二人有共同運輸毒品愷他命之犯行，是依前
    述說明，即應為被告蔡昇原、林志豐二人無罪之諭知。原審
    以不能證明被告蔡昇原、林志豐二人犯罪，為被告蔡昇原、
    林志豐二人無罪之判決，經核並無違誤，應予維持。檢察官
    上訴意旨略以：被告林志豐於警詢時亦供稱「我到現場拿取
    貨物時有覺得怪怪的，有在想可能是違禁品」等語，嗣於偵
    查中供稱：（蔡昇原拿1000元給你，你不覺得奇怪嗎？）我
    當時問他為何給我1000元，他說不要多問云云，而被告蔡昇
    原於偵查中亦供稱：會懷疑小豪叫我去拿什麼東西，所以一
    開始就有問他會不會有問題云云，顯見被告蔡昇原、林志豐
    並非完全不知悉前往領貨之目的，其等所辯顯無足採，原審
    判決被告蔡昇原、林志豐二人無罪，要屬不當。惟查，依上
    所述，並無證據足資證明被告蔡昇原、林志豐二人就受託前
    往領取之包裹內夾藏毒品乙情，事前主觀上已知悉或有預見
    ，縱認被告蔡昇原、林志豐於事前曾有懷疑，惟被告蔡昇原
    、林志豐既非該綽號「小豪」者原直接連繫請託幫忙者，且
    與該綽號「小豪」者於案發當日僅短暫碰面或未曾碰面，則
    被告蔡昇原、林志豐二人實難因此獲悉代為前往領取之包裹
    夾藏有毒品乙情，自難僅因其等上揭供述，即認被告二人主
    觀上與被告白能杰及江明峻、綽號「小豪」者有運輸毒品之
    犯意聯絡、行為分擔，是公訴人上訴意旨尚難認有理由，應
    予駁回。
據上論斷，應依刑事訴訟法第368條、第369條第1項前段、第364
條、第299條第1項前段，毒品危害防制條例第4條第3項、第19條
第1 項，懲治走私條例第2條第1項，刑法第11條前段、刑法第28
條、第47條第1項、第55條、第38條第1項第1款，判決如主文。
本案經檢察官沈世箴到庭執行職務。
中    華    民    國   100    年    4     月    26    日
                  刑事第八庭  審判長法  官  張傳栗
                                    法  官  黃斯偉
                                    法  官  劉嶽承
以上正本證明與原本無異。
如不服本判決，應於收受送達後10日內向本院提出上訴書狀，其
未敘述上訴之理由者並得於提起上訴後10日內向本院補提理由書
（均須按他造當事人之人數附繕本）「切勿逕送上級法院」。
                                    書記官  何仁崴
中    華    民    國   100    年    4     月    26    日
附錄：本案論罪科刑法條全文
毒品危害防制條例第4條
製造、運輸、販賣第一級毒品者，處死刑或無期徒刑；處無期徒
刑者，得併科新臺幣2千萬元以下罰金。
製造、運輸、販賣第二級毒品者，處無期徒刑或7 年以上有期徒
刑，得併科新臺幣1 千萬元以下罰金。
製造、運輸、販賣第三級毒品者，處5 年以上有期徒刑，得併科
新臺幣7 百萬元以下罰金。
製造、運輸、販賣第四級毒品者，處3 年以上10年以下有期徒刑
，得併科新臺幣3 百萬元以下罰金。
製造、運輸、販賣專供製造或施用毒品之器具者，處1 年以上7
年以下有期徒刑，得併科新臺幣1 百萬元以下罰金。
前五項之未遂犯罰之。
懲治走私條例第2條
私運管制物品進口、出口逾公告數額者，處7年以下有期徒刑，
得併科新臺幣3百萬元以下罰金。
前項之未遂犯罰之。
第1 項所稱管制物品及其數額，由行政院公告之。